Inventaris van de archieven van het College van Rijksbemiddelaars, van de Gemachtigde voor de Arbeid en van het Loonbureau, (1924) 1940-1970
Nationaal Archief, Den Haag
- Archief van het Loonbureau1963-1970, IV
  - Stukken betreffende afzonderlijke onderwerpen, 2
    - Taak, 2.2
      - Door het Loonbureau genummerde dossiers, 2.2.2
        - Scheepvaart, aantal taken van binnenscheepvaart, 21-19A
          - Wijzigingen van de bindende regeling voor rijnsleepboten, rijnsleepschepen en Motorschepen in de internationale wilde vrachtvaart, 1963-1969; 2340
          - Bindende regelingen voor bemanningen op tankschepen, varend binnen Nederland, 1963-1969; 2341
          - Bindende regeling en wijziging voor bemanningen van sleepboten, varende in de Binnenlandse Sleepdienst, 1964-1965; 2342
          - Bindende regelingen voor bemanningen van sleepboten, varende op België en de Zeeuwse Stromen, 1964-1965; 2343
          - Wijzigingen van de bindende regeling 1962 voor opvarenden van schepen, welke in beurtdienst op België varen, 1964-1965; 2344
          - Beschikking tot afwijking van de Compensatiebijslag Huurverhoging en afschriften van brieven houdende toezending van de wijzigingsvoorstellen voor alle takken van binnenscheepvaart, 1964; 2345
          - Stukken betreffende de beantwoording van een verzoek van de minister van Sociale Zaken en Volksgezondheid betreffende een ontwerp-overzicht arbeidsvoorwaarden voor de binnenscheepvaart in Nederland, samengesteld door de Commissie van de E.E.G., 1967-1968; 2346
        - E.xpeditiekantoren te Lobith-Tolkamer, 21-20
          - CAO's, 1965-1969; 2347
        - Koel- en vrieshuizen te Amsterdam en Rotterdam, 21-25A
          - Ingekomen brieven inzake opzegging van de CAO, 1968-1969; 2348
        - Radio-musici, 21-31
          - Goedkeuring van salarisregelingen en diverse dispensaties en vergoedingen, 1963-1970; 2349
        - Omroeppersoneel, 21-31A
          - CAO's en wijzigingen, alsmede dispensaties, 1963-1969; 2350
          - Hoorspelacteurs; Stichting Nederlandse Radio-Unie; Nederlandsche Omroep Stichting; goedkeuringen van salarisregelingen., 1965-1969; 2351
          - Technische Werkgroep 'positiebepaling Omroeppersoneel'; stukken terzake, 1963-1965; 2352
        - Bankbedrijf, 22-01A
          - CAO's en wijzigingen, 1963-1969; 2353
          - Algemeen verbindendverklaringen, 1964-1968; 2354
        - Betaal- en Spaarzegelkasbedrijf, 22-14
          - CAO's en wijzigingen, 1963-1967; 2355
        - Levensverzekeringsbedrijf, 23-01A
          - Bindende regelingen en wijzigingen., 1963-1970; 2356
        - Ziekenfondsen, 23-01B
          - CAO's en wijzigingen, 1963-1969; 2357
          - Stukken betreffende de goedkeuring van een model-premiespaarregeling en betreffende de eventuele invoering van werkclassificatie, 1963-1967; 2358
        - Bedrijfssparen (bedrijfsspaarverzekeringen), 23-01C
          - Stukken terzake, z.d.; 2359
        - Ministerie van Defensie, 24-09D
          - Correspondentie met het ministerie van Defensie betreffende gegeven inlichtingen in verband met pensioen- en wachtgeldtoekenningen, 1963-1969; 2360
        - Nachtveiligheidsdiensten en Bewakingsbedrijven, 24-10A
          - Bindende regelingen en wijzigingen, 1963-1969; 2361
          - Correspondentie, 1963-1970; 2362
        - Bedrijfsingenieurs, 24-12A
          - Correspondentie terzake, 1963-1968; 2363
        - Werkclassificatie, 24-12B
          - Correspondentie van algemene aard inzake, 1965-1966; 2364
        - Dagbladjournalisten, 24-13A
          - Wijzigingen van de CAO, 1963-1969; 2365-2366
            - 1963-1966, 2365
            - 1967-1969, 2366
        - Dagbladbedrijf, 24-13B
          - CAO's en wijzigingen, 1963-1970; 2367
        - Nieuwsbladjournalisten, 24-13C
          - Wijzigingen van de CAO, 1964-1968; 2368
        - Opinieweekbladjournalisten, 24-14
          - CAO 1966/1970 en wijziging, 1966-1967; 2369
        - Aantal Zaanse ondernemingen, 24-15A
          - Wijzigingen van de CAO, 1963-1968; 2370
        - Notariaat, 24-17
          - Wijzigingen van de CAO, 1964-1970; 2371
          - Correspondentie., 1967-1969; 2372
        - Bejaardentehuizen en bejaardenzorg, 24-18
          - Correspondentie, 1964-1969; 2373
        - Particuliere kindertehuizen (kinderuitzending), 24-20
          - Bindende regelingen en wijzigingen, 1966-1970; 2374
        - Uitzendkrachten, 24-21
          - Correspondentie, 1967-1969; 2375
        - Bedrijfsverenigingen; administratief personeel, 24-33
          Op veel stukken is vermeld nr. 33-01A. Nummer 24-33 werd in 1967 officieel ingevoerd
          - Goedkeuring van wijziging van de model-CAO, 1963-1969; 2376-2377
            - 1963-1964, 2376
            - 1965-1969, 2377
        - Wijkverpleegsters, 24-35
          - Kraamverzorgsters; salarisregeling en wijziging, 1964-1969; 2378
          - Wijkverpleegsters; salarisregeling en wijziging, 1964-1969; 2379
          - Verplegenden in Particuliere Verplegingsinrichtingen; salarisregeling en wijzigingen, 1963-1965; 2380
          - Mannelijk niet-Verplegend personeel in Particuliere Verplegingsinrichtingen; salarisregeling en wijzigingen, 1963-1964; 2381
          - Particuliere Verplegingsinrichting en Verplegenden en mannelijke Niet-Verplegenden; salarisregeling en wijzigingen, 1965-1970; 2382
          - Correspondentie, o.a. betreffende onregelmatigheidstoeslag en vakantieuitkering, 1965-1969; 2383
        - Ziektewet, 24-36B
          - Correspondentie met en advisering van de minister van Sociale Zaken en Volksgezondheid betreffende de toepassing van de Ziektewet, 1963-1968; 2384-2386
            - 1963-1964, 2384
            - 1965-1966, 2385
            - 1967-1968, 2386
          - Afschriften en kopieën van beschikkingen van de minister van Sociale Zaken en Volksgezondheid inzake de toepassing van de Ziektewet, 1968-1970; 2387
        - Looncompensatie Algemene Ouderdomswet (AOW), 24-38
          - Stukken terzake, 1964-1967; 2388
            Zie ook onder Loonpolitiek, inventarisnummer Lb 50
        - Bioscoopbedrijf, 24-39
          - CAO 1963-1964 en wijzigingen, 1963-1969; 2389
        - Symphonie-orkesten, 24-40A
          - Salarisregeling en wijzigingen, 1962-1970; 2390
          - Correspondentie, 1963-1970; 2391
        - Kanaalzone Zeeuws-Vlaanderen, 24-43C
          - Regionale CAO en wijzigingen, 1964-1969; 2392
          - Goedkeuring van de regeling uitkering-ineens en van de premiespaarregeling, 1965-1967; 2393
        - Toneelkunstenaars, 24-45
          - Salarisregelingen en wijzigingen, 1962-1968; 2394
          - Toneelbedrijf; administratief en technisch personeel; CAO's en wijzigingen, 1964-1969; 2395
        - Amusementsbedrijven, 24-45A
          - Correspondentie, 1963-1969; 2396
        - Openbare leeszalen en bibliotheken, 24-47
          - Salarisregeling en wijzigingen., 1963-1969; 2397
        - Medische analisten, 24-50
          - 'Rapport betreffende de salariëring van medische analisten', (1964); 2398
        - Europees archief van cao-bepalingen. Europese Economische Gemeenschap, 24-52
          - Stukken betreffende een EEG-onderzoek naar CAO-bepalingen in de Metaalindustrie., 1968-1970; 2399
        - Huishoudelijk personeel, 26-01A
          - Stukken betreffende de advisering van de minister van Sociale Zaken en Volksgezondheid door de Stichting van de Arbeid betreffende het minimumloon voor vrouwelijk huishoudelijk personeel, 1969-1970; 2400
      - Genummerde dossiers betreffende diverse onderwerpen, 2.2.3
        - Handels- en kantoorbedienden; jeugdig administratief personeel, 33-01A
          - Beschikking van het College van Rijksbemiddelaars houdende intrekking van de salarisregeling voor jeugdig administratief personeel 1961, 1963-1964; 2401
        - Loon minder-valide arbeidskrachten, 33-02A
          - Correspondentie terzake, alsmede machtiging aan het Bedrijfschap voor het Schildersbedrijf en de Hoofdafdeling Sociale Zaken van het Landbouwschap tot overnamen van de bevoegdheid aan het College van Rijksbemiddelaars verleend bij artikel 6 van de Wet plaatsing minder-valide arbeidskrachten (Stb. 1947, H. 283), 1963-1970; 2402
        - 'Equal Pay' (gelijke beloning voor mannen en vrouwen), 33-6
          - Correspondentie van algemene aard, 1963-1969; 2403
          - Stukken betreffende E.E.G.-enquêtes, 1962-1969; 2404
          - Stukken betreffende een enguete van de Stichting van de Arbeid d.d.24 september 1964, 1964-1965; 2405
        - Handelsreizigers, 34-01
          - Regelingen van gegarandeerde minimum arbeidsvoorwaarden, 1964-1969; 2406
        - Werkverdeling college, 37-02
          - Circulaires etc. terzake, 1963-1967; 2407
        - Indeling inspecties, 37-06C
          - Circulaire van de Directeur van het Loonbureau, houdende de indeling van de inspecties, 1967; 2408
        - Samenwerking met het ministerie van Sociale Zaken (en Volksgezondheid), 39-01A
          - Correspondentie betreffende diverse onderwerpen, 1963-1968; 2409
        - Loonbureau, 39-1
          - Stukken betreffende de totstandkoming en de bevoegdheden van het Loonbureau, 1963-1968; 2410
            Zie ook Lb 17
        - Samenwerking met de Stichting van de Arbeid, 39-32A
          - Concept-nota inzake het Loonbureau, met geleidebrief van de Stichting van de Arbeid, 1963; 2411
        - Inspecties, 40-04D
          - Brieven en rapporten van inspecteur J. Herzig te Sittard, 1963-1970; 2412-2413
            - 1963-1964, 2412
            - 1965-1970, 2413
          - Maandrapporten en jaarverslagen van M.J. Daalder, inspecteur van het Loonbureau te Paterswolde, 1963-1970; 2414-2415
            - 1963-1965, 2414
            - 1966-1970, 2415
          - Rapporten van drs. R.C.M. Dénis, inspecteur van het Loonbureau te 's-Hertogenbosch, z.d.; 2416
            In 1967 is de inspectie verplaatst naar Elburg. Zie 6
          - Rapporten van J.H.M. van Santvoord, inspecteur van het Loonbureau te Tilburg, 1967-1969., 2417
          - Rapporten van G. Fraaij, inspecteur van het Loonbureau te Wormerveer, 1963-1970; 2418
        - Belgische grensarbeiders, 43-01B
          - Ingekomen rapporten van inspecteur J. Herzig te Sittard betreffende het pendelverkeer tussen Nederland en België, 1965; 2419
        - Winstdeling, 43-01E
          - Stukken betreffende winstdelingsregelingen, 1963-1970; 2420
        - Buitenlandse arbeidskrachten, 43-02
          - Correspondentie terzake, 1963-1964; 2421
        - Loon- en kinderbijslag, 43-08A
          - Ingekomen brief met bijlage van inspecteur J.Herzig te Sittard, houdende een overzicht van de kinderbijslagbedragen en kraamgeld per 1 december 1968 in België, 2422
        - Vakantiebonnen landbouw, 44-05A
          - Stukken betreffende de statuswijziging van het Vakantiefonds voor de Landbouw, 1967; 2423
        - Vakantieregeling, 44-05B
          - Stukken betreffende verstrekte inlichtingen inzake vakantieregelingen en minimumvakantieregelingen, 1964-1970; 2424
        - Nationale feestdagen, 44-05C
          - Stukken betreffende de beschikking van het College van Rijksbemiddelaars, waarbij vrijaf gegeven wordt ter viering van de nationale feestdag op 5 mei 1965, 1964-1965; 2425
        - Buitengewoon besluit arbeidsverhoudingen 1945 (BBA), 44-09
          - Stukken betreffende de toepassing van het BBA 1945 in het algemeen, 1967-1968; 2426
        - Loontechnische aspecten, 44-09C
          - Stukken betreffende de loontechnische aspecten bij toetsing van loonvoorstellen, 1963-1964; 2427
        - Looncontroledienst (loontechnische dienst), 44-09D
          - Stukken en rapporten terzake, 1963-1969; 2428
        - Kostwinnersvergoeding, 44-2
          - Stukken betreffende verstrekte inlichtingen, o.a. aan burgemeesters, inzake de kostwinnersvergoeding, 1963-1968; 2429
        - EEG-onderzoek arbeidsduur, betaalde vakantie en -feestdagen, 44-6
          - Stukken terzake, 1962-1965; 2430
        - Wet op de arbeidsongeschiktheidsverzekering en uitkeringen vervolgingsslachtoffers 1940-1945 (lnvaliditeits- en ongevallenwet)., 44-7
          - Stukken betreffende verstrekte inlichtingen, 1965-1966; 2431
        - Wachtgeldregeling - Werkloosheidswet, 44-11B
          - Stukken betreffende verstrekte inlichtingen, 1965-1969; 2432
        - Loonpolitiek, 44-20
          - Correspondentie betreffende de toepassing van de loonregelingen ('loonrondes'), 1964; 2433
        - Ploegenarbeid, 44-23
          - Concept-rapport van het Wetenschappelijk en Scholingsinstituut van het Nederlands Verbond van Vakverenigingen, getiteld: Beloning Ploegenarbeid, 1968; 2434
        - Prestatiebeloning - multifactorbeloning, 44-26
          - Rapport van de Loontechnische Dienst omtrent de toepassing van prestatiebeloning in Nederland over de periode van 1 juli 1964 t/m 30 juni 1965; idem over het jaar 1966, 1965-1967; 2435
        - Arbeidstijdverkorting, 44-28
          - Correspondentie terzake, 1963-1968; 2436
        - Looncompensatie huurverhoging, 44-30
          - Stukken betreffende de totstandkoming van regelingen ter compensatie van de huurverhogingen, 1963-1968; 2437
          - Stukken betreffende verstrekte inlichtingen, 1963-1965; 2438
        - Loonpolitiek - differentiatie, 44-32
          - Stukken betreffende ondernemingsgewijze differentiatie (verlening van vergunningen tot loonsverhoging in het kader van -), 1963-1965; 2439
        - Minimum loon, 44-36
          - Stukken betreffende de totstandkoming van beschikkingen van het College van Rijksbemiddelaars als voorlopige maatregelen, ter bepaling van de hoogte van het minimumloon, in afwachting van de inwerkingtreding van de Wet Minimumloon en Minimum Vakantiebijslag, 1963-1969; 2440
        - Klachten over lonen bij overheidsdiensten, 54-6
          - Stukken terzake, 1963-1964; 2441
        - Diversen, 55-2
          - Stukken betreffende verstrekte inlichtingen inzake diverse onderwerpen, 1966-1969; 2442
        - Gemeenteclassificatie, 61-01A
          - Stukken terzake, o.a. - de Gewijzigde Richtlijn 1963 voor de -, alsmede de intrekking ervan, 1963-1966; 2443
        - Reiskostenvergoeding, 62-1
          - Stukken terzake, 1963-1969; 2444
          - Stukken betreffende de behandeling van een verzoek van de N.V. Ford en van de N.V. Ducroo 8 Brauns te Amsterdam om toestemming tot het uitkeren van reiskostenvergoeding, 1964; 2445
        - 'dossier 3'
          - Algemene correspondentie, 1963-1971; 2446-2448
            - 1963-1965, 2446
            - 1966-1968, 2447
            - 1969-1971, 2448
      - Algemeen Verbindendverklaringen, 2.2.4
        - Drukproeven voor publicatie in de Nederlandse Staatscourant, z.d.; 2449-2471
          - nrs. 2801-2829, 2449
          - nrs. 2830-2840, 2450
          - nrs. 2841-2859, 2451
          - nrs. 2860-2875, 2452
          - nrs. 2876-2899, 2453
          - nrs. 2900-2930, 2454
          - nrs. 2931-2959, 2455
          - nrs. 2960-2970, 2456
          - nrs. 2971-2989, 2457
          - nrs. 2990-3010, 2458
          - nrs. 3011-3040, 2459
          - nrs. 3041-3075, 2460
          - nrs. 3076-3099, 2461
          - nrs. 3100-3150, 2462
          - nrs. 3151-3175, 2463
          - nrs. 3176-3200, 2464
          - nrs. 3201-3225, 2465
          - nrs. 3226-3251, 2466
          - nrs. 3252-3270, 2467
          - nrs. 3271-3289, 2468
          - nrs. 3290-3305, 2469
          - nrs. 3306-3349, 2470
          - nrs. 3350-3367, 2471
      - Bedrijfspensioenfondsen, 2.2.5
        - Bedrijfspensioenfondsen; advisering van de minister, 1961-1970; 2472-2538, 2577
          - 1-02A Baksteenindustie1964-1969, 2472
          - 1-03A Kalksteenindustrie1965-1967, 2473
          - 1-14A Dakpannen-, Greswaren- en Siersteenindustrie1966-1969, 2474
          - 1-18A Betonwarenindustrie1966-1970, 2475
          - 1-19 Betonmortelindustrie1967, 2476
          - 1-31A Porselein- en Aardewerkindustrie1964-1969, 2477
          - 1-38B Groothandel in Vlakglas, Groothandel in Verf, Glasbewerkings- en Glazeniersbedrijf1963-1968, 2478
          - 3-5A Grafisch bedrijf1963-1968, 2479
          - 4-3B Baggerbedrijf1962-1969, 2480
          - 4-8Fschildersbedrijf1962-1970, 2481
          - 4-15C Glazenwassers- en Schoonmaakbedrijf1968, 2482
          - 4-19 Bouwbedrijf1962-1970, 2483
          - 4-25 Architectenbureau's1963-1969, 2484
          - 4-26 Woningbouwcorporaties1964-1969, 2485
          - 5-09A Bitumineuze Dakbedekkingsbedrijf1963-1969, 2486
          - 5-14 Apothekersassistenten1967-1969, 2487
          - 6-5C Houtwaren- en Borstelindustrie1963-1969, 2488
          - 6-5D Houthandel1963-1969, 2489
          - 6-06A Houten Emballage industrie1964-1969, 2490
          - 6-09 Meubelindustrie en Meubileringsbedrijven1963-1970, 2491
          - 6-15A Klompenindustrie1963-1970, 2492
          - 6-33 Jacht- en Bedrijfsscheepsbouw en het Watersportbedrijf1966, 2493
          - 7-01A Maatkledingbedrijf1962-1970, 2494
          - 7-02A Confectie-industrie1963-1969, 2495
          - 7-23A Kappersbedrijf1969, 2496
          - 7-27 Textielreiniging1963-1969, 2497
          - 9-04D Schoenmakerij1965, 2498
          - 9-04K Schoenindustrie en Lederindustrie1963-1969, 2499
          - 9-06A Nederlandse Lederindustrie1963-1969, 2500
          - 9-09A Tandtechniek1967-1968, 2501
          - 11-01F Metaalindustrie1963-1969, 2502
          - 11-02C Metaalnijverheid1963-1969, 2503
          - 14-05A Strokartonindustrie1963-1970, 2504
          - 14-08A Kartonnageindustrie; Papierenzakkenindustrie1964-1969, 2505
          - 15-01D Textielindustrie1963-1969, 2506
          - 15-04A Vlasbewerkende industrie1963-1969, 2507
          - 17 -10A Banketbakkersbedrijf1963-1969, 2508
          - 17-12A Bakkerbedrijf1963-1969, 2509
          - 17 -14A Aardappel- en Derivatenindustrie1963-1970, 2577
          - 17-16A Groente- en Fruitwerkende industrie1962-1969, 2510
          - 17-17B Suikerverwerkende industrie1962-1969, 2511
          - 17 -21A Detailhandel in Melk, Melk- en Zuivelprodukten1967, 2512
          - 17 -23 Suikerwerk- en Chocoladeverwerkende industrie1963-1968, 2513
          - 17 -33A Vleeswarenindustrie1963-1969, 2514
          - 17-36 Bedrijfschap voor Handel in Pluimvee, Wild en Tamme Konijnen1967, 2515
          - 17 -38A Drankindustrie1965-1970, 2516
          - L-I Landbouw1964-1967, 2517
          - L-XXII Bloembollenbedrijf1964-1969, 2518
          - 20-08A Detailhandel in Brandstoffen1964-1967, 2519
          - 20-16A Slagersbedrijf1962-1968, 2520
          - 20-18A Detailhandel in Meubelen en Woningtextiel1969, 2521
          - 20-21A Groothandel in Levensmiddelen 1964-1969, 2522
          - 20-22 Opticiënsbedrijf1962-1970, 2523
          - 20-42 Agrarische- en Voedselvoorzieningshandel1962-1968, 2524
          - 20-59 Handel in Bouwmaterialen1963-1969, 2525
          - 20-60 Verbruikscoöperaties1961-1965, 2526
          - 20-101 Kruideniersbedrijf1968, 2527
          - 20-108 Handel in Oude Materialen en Afvalstoffen1965-1968, 2528
          - 21-08A Horecabedrijf1963-1968, 2529
          - 21-12 Beroepsvervoer over de weg1963-1968, 2530
          - 21-13A Vervoer- en Havenbedrijf te Rotterdam1968-1970, 2531
          - 21-18A Koopvaarij1963-1970, 2532
          - 23-01D Bedrijfspensioenfondsen, enkele stukken betreffende in het algemeen1964-1969, 2533
          - 24-13B Dagbladbedrijf; Administratief personeel en Chauffeurs1963, 2534
          - 24-17 Notarisklerken1963-1969, 2535
          - 24-19 Zeevisserij1964-1969, 2536
          - 24-35 Volksgezindheid en Maatschappelijk Werk1966-1969, 2537
          - 24-39 Film- en Bioscoopbedrijf1970, 2538
- Commissies
  - Geschillencommissies van diverse bedrijfstakken
    - Correspondentie betreffende uitspraken etc. van diverse geschillencommissies, 1940-1954; 2539
      Stukken niet aangetroffen
  - Adviescommissie Bouwvakken
    - Stukken terzake, 1946; 2576
  - Commissie inzake het vraagstuk algemene ouderdomsverzekering bedrijfspensioenfondsen
    - Stukken terzake, 1946-1947; 2540
  - Commissie Loonadvies
    - Stukken terzake., 1952-1953; 2541
  - Werkgroep Arbeidsvoorwaardenwet
    - Stukken terzake, 1956-1958; 2542
  - Vaste commissie voor de Baksteenindustrie, belast met de tariefsanering
    - Agenda's met bijlagen van vergaderingen en vergunningen tot toepassing van de loonlijn CAO 1964/1965 op tariefwerkers en vergunningen tot ondernemingsgewijze differentiatie ex Bijlage V van de CAO 1964/1965, verleend door de Vaste Commissie, 1963-1967; 2543-2544
      - 1963-1964, 2543
      - 1965-1967, 2544
  - Commissie van advies inzake arbeidsvoorwaarden van bouwvakarbeiders (Commissie geteisterde gebieden)
    - Stukken terzake, o.a. rapporten aan het College van Rijksbemiddelaars en aan de minister van Sociale Zaken, 1946-1947; 2545
  - Commissie ter voorbereiding van een landelijke tariefregeling voor de volkswoningbouw (Tarievencommissie)
    - Stukken terzake, 1949-1950; 2546
  - Lokale tarievencommissie Noordoostpolder commissie van toezicht Noordoostpolder (Contactcommissie Noordoostpolder)
    - Stukken terzake., 1952-1956; 2547
  - Commissie ad hoc inzake versnelde scholing in het bouwbedrijf
    - Agenda's met bijlagen, verslagen van de vergaderingen en correspondentie, 1954-1959; 2548
  - Commissie van onderzoek naar de achtergronden van de verminderde belangstelling voor de bouwbedrijven (Studiecommissie metselaarsvraagstuk)
    - Stukken terzake, 1954-1957; 2549
  - Commissie van toezicht - organisatie-onderzoek bij onderhoud van woningen
    - Stukken terzake, 1955-1959; 2550
  - Redactie-commissie tariefwerk (bouwbedrijf)
    - Commissie van partijen en vertegenwoordigers van het College van Rijksbemiddelaars en van de Stichting van de Arbeid om een redactie voor te stellen omtrent de artikelen in de nieuwe CAO welke het tarief- en taakwerk regelen, 1956; 2551
  - Commissie van toezicht inzake het onderzoek naar de mogelijkheden van verbetering van arbeidsorganisatie en loontechniek bij de uitvoering van onderhoudsschilderwerk
    - Stukken terzake, 1960-1963; 2552
  - Commissie cao bouwbedrijf
    - Stukken terzake, 1962-1967; 2553
  - Commissie tuchtrechtspraak in het kappersbedrijf
    - Stukken terzake, 1968-1969; 2554
  - Commissie van bindend advies in zaken betreffende de cao voor de textielindustrie
    - Stukken terzake, 1967-1968; 2555
  - Commissie van overleg inzake de toepassing van de gemeten tarieven op cultuurtechnische werken
    - Stukken terzake, 1957-1958; 2556
  - Commissie ter bestudering van maatregelen voor de werkzekerheidsstelling in de ouderdomsvoorziening (en voorbereiding van een cao voor de diamantindustrie) (Commissie Fortman)
    - Stukken terzake, 1956-1957; 2557
  - Commissie Voedingsonderzoek Vissersschepen
    - Stukken terzake, 1954-1958; 2558-2559
      - 1954-1955, 2558
      - 1956-1958, 2559
  - Commissie Arbeidsvraagstukken Visserij 2560 Stukken terzake
    - Stukken terzake, 1958-1961; 2560
    - Documentatie, z.d.; 2561
  - Bemiddelingscommissie cao autobusdienstondernemingen
    - Stukken terzake, 1968-1970; 2562
  - Commissie ex artikel 49 der Ziekenfondswet
    - Overeenkomsten vanaf 1955 t/m november 1966 (omslagen met inhoudsopgave), 1966-1970; 2563-2565
      - deel I, 2563
      - deel II, 2564
      - deel III, 2565
  - Commissie van goede diensten met betrekking tot het conflict tandartsenziekenfondsen
    - Stukken terzake, 1955; 2566
  - Commissie ambtelijk overleg inzake de salarisvoorstellen van het Concertgebouworkest.
    - Stukken terzake, 1968-1969; 2567